---
date: "2020-04-26"
title: Listas
type: book
weight: 11
---

```{r setup, include=FALSE}
knitr::opts_chunk$set(echo = TRUE, error = TRUE)
options(scipen=999)
```

## Criação

<br>

Criando um vetor:
```{r}
v1 <- 1:4
v1
```

<br>

Criando uma matriz:
```{r}
m1 <- matrix(11:14, nrow = 2, byrow = T)
m1
```

<br>

Criando um data frame:
```{r}
df1 <- data.frame(col_a = 1:4,
                  col_b = 5:8)
df1
```

<br>

Criando uma lista:
```{r}
l1 <- list(v1, m1, df1)
l1
```

<br>

```{r}
l2 <- list(elemento1 = v1,
           elemento2 = m1,
           elemento3 = df1,
           elemento4 = l1)
l2
```

<br>

## Classe e tipo:

<br>

```{r}
class(l1)
```

```{r}
typeof(l1)
```

<br>

## Teste

```{r}
is.list(l1)
```

<br>

## Conversão

<br>

Convertendo um vetor em lista:
```{r}
v1_list <- as.list(v1)
v1_list
```

<br>

Convertendo uma matriz em lista:
```{r}
m1_list <- as.list(m1)
m1_list
```

<br>

Convertendo um data frame em lista:
```{r}
df1_list <- as.list(df1)
df1_list
```

<br>

Convertendo uma lista em vetor:
```{r}
v1_unlist <- unlist(v1_list)
v1_unlist
```

<br>

```{r}
m1_unlist <- unlist(m1_list)
m1_unlist
```

<br>

```{r}
df1_unlist <- unlist(df1_list)
df1_unlist
```

<br>

```{r}
l1_unlist <- unlist(l1)
l1_unlist
```

<br>

## Indexação

<br>

Acessando o primeiro elemento de <b>l1</b>, mantendo a estrutura de lista:
```{r}
l1[1]
```

<br>

```{r}
class(l1[1])
```

<br>

Acessando o primeiro elemento de <b>l1</b>, respeitando a estrutura original do elemento:
```{r}
l1[[1]]
```

<br>

```{r}
class(l1[[1]])
```

<br>

Acessando o primeiro elemento do segundo elemento de <b>l1</b>:
```{r}
l1[[2]][1]
```

<br>

Acessando o terceiro elemento de <b>l2</b>, respeitando a estrutura original do elemento:
```{r}
l2['elemento3']
```

<br>

```{r}
class(l2['elemento3'])
```

<br>

Acessando o terceiro elemento de <b>l2</b>, respeitando a estrutura original do elemento:
```{r}
l2$elemento3
```

<br>

```{r}
class(l2$elemento3)
```

<br>

```{r}
l2[['elemento3']]
```

<br>

```{r}
class(l2[['elemento3']])
```

<br>

Acessando a segunda coluna do terceiro elemento de <b>l2</b>:
```{r}
l2$elemento3[,2]
```

<br>

```{r}
l2[['elemento3']][,2]
```

<br>

## Nomes

<br>

Nomeando os elementos de <b>l1</b>:
```{r}
length(l1)
```

<br>

```{r}
names(l1) <- c("vetor", "matriz", "dataframe")
l1
```

<br>

```{r}
names(l1)
```