---
date: "2020-04-26"
title: Matrizes
type: book
weight: 9
---

```{r setup, include=FALSE}
knitr::opts_chunk$set(echo = TRUE, error = TRUE)
options(scipen=999)
```

## Criação

<br>

Criando uma matriz com 3 linhas e 4 colunas:
```{r}
v1 <- 1:12
v1
```

<br>

```{r}
m1 <- matrix(v1, nrow = 3)
m1
```

<br>

```{r}
m2 <- matrix(v1, nrow = 3, byrow = T)
m2
```

<br>

## Classe e tipo

<br>

```{r}
class(m2)
```

<br>

```{r}
typeof(m2)
```

<br>

## Teste

<br>

```{r}
is.matrix(m2)
```

<br>

```{r}
is.integer(m2)
```

<br>

## Conversão

<br>

De matriz do tipo <i>integer</i> para matriz do tipo <i>character</i>:
```{r}
m2 <- matrix(as.character(m2), nrow = 3)
m2
```

<br>

```{r}
typeof(m2)
```

<br>

De matriz do tipo <i>character</i> para matriz do tipo <i>numeric</i>:
```{r}
m2 <- matrix(as.numeric(m2), nrow = 3)
m2
```

<br>

```{r}
typeof(m2)
```

<br>

De matriz para um vetor numérico:
```{r}
v2 <- as.numeric(m2)
v2
```

<br>

```{r}
v2 <- sort(v2)
v2
```

<br>

```{r}
class(v2)
```

De matriz para data frame:
```{r}
df <- as.data.frame(v2)
df
```

<br>

```{r}
class(df)
```

<br>

## Nomes

<br>

```{r}
paciente1 <- c(1.33, 4.02, 5.24, 2.32)
paciente2 <- c(1.44, 2.76, 6.08, 3.13)
m_pacientes <- matrix(c(paciente1, paciente2), nrow=2, byrow = T)
m_pacientes
```

<br>

### Colunas

<br>

```{r}
colnames(m_pacientes) <- c("exame_a", "exame_b", "exame_c", "exame_d")
m_pacientes
```

<br>

### Linhas

<br>

```{r}
rownames(m_pacientes) <- c("paciente1", "paciente2")
m_pacientes
```

<br>

## Matemática

<hr>

### Operações básicas

<br>

```{r}
A <- matrix(1:4, nrow=2, byrow = T)
A
```

<br>

```{r}
B <- matrix(2:5, nrow=2, byrow = T)
B
```

<br>

```{r}
C <- matrix(3:8, nrow=2, byrow = T)
C
```

<br>

```{r}
D <- matrix(3:8, nrow=3, byrow = T)
D
```
<br>

#### Soma

<br>

```{r}
A + 10
```

<br>

```{r}
A + B
```

<br>

```{r}
A + C
```

<br>

```{r}
A + D
```

<br>

#### Multiplicação

<br>

```{r}
A * 10
```

<br>

```{r}
A * B
```

<br>

```{r}
A * C
```

<br>

```{r}
A * D
```

<br>

### Álgebra Linear

<br>

Multiplicação entre matrizes:
```{r}
A %*% B
```

<br>

```{r}
B %*% A
```

<br>

```{r}
A %*% C
```

<br>

```{r}
C %*% A
```

<br>

Transposta:
```{r}
t(A)
```

<br>

Inversa:
```{r}
solve(A)
```

<br>

Determinante:
```{r}
det(A)
```

<br>

### Operações relacionais

<br>

```{r}
A <- matrix(c(1,2,3,4), nrow=2)
A
```

<br>

```{r}
B <- matrix(c(1,3,2,4), nrow=2)
B
```

<br>

```{r}
A > B
```

<br>

```{r}
A < B
```

<br>

```{r}
A >= B
```

<br>

```{r}
A <= B
```

<br>

```{r}
A == B
```

<br>

```{r}
A != B
```

<br>

### Outras operações

<br>

```{r}
colSums(m_pacientes)
```

<br>

```{r}
rowSums(m_pacientes)
```

<br>

```{r}
colMeans(m_pacientes)
```

<br>

```{r}
rowMeans(m_pacientes)
```

## Indexação

<br>

Selecionando a segunda coluna:
```{r}
C[,2]
```

<br>

```{r}
class(C[,2])
```

<br>

Selecionando a primeira linha:
```{r}
C[1,]
```

<br>

```{r}
class(C[1,])
```

<br>

Selecionando a célula da primeira linha e segunda coluna:
```{r}
C[1,2]
```

<br>

```{r}
class(C[1,2])
```