---
date: "2020-04-26"
title: Vetores Numéricos
type: book
weight: 4
---

```{r setup, include=FALSE}
knitr::opts_chunk$set(echo = TRUE, error = TRUE)
```

## Criação

<hr>

```{r}
reais <- c(1, 2, 3.5, 4.9, 5.1, 6)
reais
```

<br>

```{r}
inteiros <- 1:6
inteiros
```

<br>

## Classe e tipo

<hr>

```{r}
class(reais)
```

<br>

```{r}
class(inteiros)
```

<br>

```{r}
typeof(reais)
```

<br>

```{r}
typeof(inteiros)
```

<br>

## Teste

<hr>

É numérico?
```{r}
is.numeric(reais)
```

<br>

```{r}
is.numeric(inteiros)
```

<br>

É inteiro?
```{r}
is.integer(reais)
```

<br>

```{r}
is.integer(inteiros)
```

<br>

## Conversão

<hr>

De <i>numeric</i> para <i>integer</i>:
```{r}
int <- as.integer(reais)
int
```

<br>

```{r}
class(int)
```

<br>

De <i>integer</i> para <i>numeric</i>:
```{r}
num <- as.numeric(inteiros)
num
```

<br>

```{r}
class(num)
```

<br>

## Matemática e estatística

<hr>

### Operações básicas

<br>

Entre vetores com o mesmo número de elementos:
```{r}
v1 <- c(1, 2, 3, 4)
v2 <- c(2, 3, 4, 5)
v1 + v2
```

<br>

```{r}
v1 * v2
```

<br>

Entre vetores com número diferente de elementos (múltiplos):
```{r}
v1 <- c(1, 2, 3, 4)
v2 <- c(2, 3)
v1 + v2
```

<br>

Entre vetores com número diferente de elementos (não múltiplos):
```{r}
v1 <- c(1, 2, 3, 4)
v2 <- c(2, 3, 4)
v1 * v2
```

<br>

Somatório:
```{r}
sum(v1)
```

<br>

Produto:
```{r}
prod(v1)
```

<br>

### Álgebra linear

<br>

Multiplicação por escalar ($2v$):
```{r}
v <- c(2, 3, 4)
2 * v
```

<br>

Produto interno ($v \bullet u$):
```{r}
v <- c(2, 3, 4)
u <- c(1, 2, 3)
v %*% u
```

<br>

```{r}
class(v %*% u)
```

<br>

Produto vetorial ($v \times u$):
```{r}
v %o% u
```

<br>

```{r}
class(v %o% u)
```

<br>

Norma ($\lVert v \rVert$)
```{r}
sqrt(sum(v^2))
```

<br>

### Estatística básica

Média:
```{r}
v <- c(1,2,2,3,4,4,4,5,6,6)
mean(v)
```

<br>

Mediana:
```{r}
median(v)
```

<br>

Mínimo:
```{r}
min(v)
```

<br>

Máximo:
```{r}
max(v)
```

<br>

Variância
```{r}
var(v)
```

<br>

Desvio padrão:
```{r}
sd(v)
```