---
date: "2020-04-26"
title: Vetores de Texto
type: book
weight: 5
---

```{r setup, include=FALSE}
knitr::opts_chunk$set(echo = TRUE)
```

## Criação

<hr>

```{r}
estados <- c("Paraná", "Goiás", "Ceará", "Minas Gerais")
estados
```

<br>

## Classe e tipo

<hr>

```{r}
class(estados)
```

<br>

```{r}
typeof(estados)
```

<br>

## Teste

<hr>

É <i>character</i>?
```{r}
is.character(estados)
```

<br>

## Conversão

<hr>

De <i>numeric</i> para <i>character</i>:
```{r}
num <- c(1,2,3,4,5)
char <- as.character(num)
char
```

<br>

```{r}
class(char)
```

<br>

De <i>character</i> para <i>numeric</i> (formato numérico):
```{r}
char <- c("1", "2", "3", "4", "5")
num <- as.numeric(char)
num
```

<br>

```{r}
class(num)
```

<br>

De <i>character</i> para <i>numeric</i> (formato de texto):
```{r}
char <- c("Dólar", "Euro", "Real")
num <- as.numeric(char)
num
```

<br>

```{r}
class(num)
```

<br>

## Contagem de caracteres

<hr>

```{r}
estados
```

<br>

```{r}
num_caract <- nchar(estados)
num_caract
```

<br>

```{r}
class(num_caract)
```

<br>

### Espaços

<br>

```{r}
zero_espaco <- ""
nchar(zero_espaco)
```

<br>

```{r}
um_espaco <- " "
nchar(um_espaco)
```

<br>

```{r}
dois_espacos <- "  "
nchar(dois_espacos)
```

<br>

```{r}
tres_espacos <- "   "
nchar(tres_espacos)
```

<br>

## Tratamento de texto

<hr>

### Concatenção

<br>

```{r}
nomes <- c("Paulo", "Ana", "Carla")
sobrenomes <- c("Oliveira", "Silva", "Ferreira")
nomes_completos <- paste(nomes, sobrenomes, sep = " ")
nomes_completos
```

<br>

### Substituição

<br>

Substituindo "da Inglaterra" por "do Reino Unido":
```{r}
frases <- c("Londres é a capital da Inglaterra.", "Elizabeth é a rainha da Inglaterra.")
frases
```

<br>

```{r}
gsub(pattern = "da Inglaterra", replacement = "do Reino Unido", x = frases)
```

<br>

### Transformação

<br>

Transformando para letras maiúsculas:
```{r}
estados <- c("sp", "mg", "ba", "am")
estados
```

<br>

```{r}
toupper(estados)
```

<br>

Transformando para letras minúsculas:
```{r}
animais <- c("CARNEIRO", "Vaca", "ElEfAnTe")
animais
```

<br>

```{r}
tolower(animais)
```

<br>

### Aparação

<br>

Aparando os espaços das extremidades:
```{r}
capitais <- c(" Buenos Aires ", " Montevideo ")
capitais
```

<br>

```{r}
trimws(capitais)
```

<br>

### Separação

<br>

Separando o texto em função do espaço:
```{r}
titulo <- "Fundamentos da Linguagem R"
titulo
```

<br>

```{r}
titulo_sep <- strsplit(x = titulo, split = " ")
titulo_sep
```

<br>

```{r}
class(titulo_sep)
```

<br>

### Extração

<br>

Extraindo os 2 primeiros caracteres:
```{r}
codigos <- c("01-1234", "02-4321", "03-5678", "04-8765")
codigos
```

<br>

```{r}
codigos <- substr(x = codigos, start = 1, stop = 2)
codigos
```

<br>

Extraindo os 4 últimos caracteres:
```{r}
codigos <- c("01-1234", "02-4321", "03-5678", "04-8765")
codigos <- substr(x = codigos, start = 4, stop = 8)
codigos
```

<br>

Identificando a posição do caracter "/":
```{r}
codigos <- c("003/2020", "1242/2020", "13579/2020")
as.numeric(regexpr(pattern = "/", text = codigos))
```

<br>

Extraindo o texto antes do caracter "/":
```{r}
posicao_barra <- as.numeric(regexpr(pattern = "/", text = codigos))
prefixos <- substr(x = codigos, 
                   start = 1,
                   stop = posicao_barra - 1)
prefixos
```

<br>

Criando a função <code>esquerda()</code> como a do <b>Excel</b>:
```{r}
esquerda <- function(texto, n) {
  out <- substr(x = texto, 
                start = 1, 
                stop = n)
  return(out)
}
```

<br>

Extraindo os 2 primeiros caracteres utilizando a função <code>esquerda()</code>:
```{r}
codigos <- c("01-1234", "02-4321", "03-5678", "04-8765")
esquerda(texto = codigos, n = 2)
```

<br>

Criando a função <code>direita()</code> como a do <b>Excel</b>:
```{r}
direita <- function(texto, n) {
  out <- substr(x = texto, 
                start = nchar(texto) - n + 1,
                stop = nchar(texto))
  return(out)
}
```

<br>

Extraindo os 4 últimos caracteres utilizando a função <code>direita()</code>:
```{r}
codigos <- c("01-1234", "02-4321", "03-5678", "04-8765")
direita(texto = codigos, n = 4)
```