---
date: "2020-04-26"
title: Vetores Lógicos
type: book
weight: 6
---

```{r setup, include=FALSE}
knitr::opts_chunk$set(echo = TRUE, error = TRUE)
```

## Criação

<hr>

```{r}
logicos <- c(TRUE, TRUE, TRUE, FALSE, FALSE, TRUE)
logicos
```

<br>

```{r}
logicos <- c(T, T, T, F, F, T)
logicos
```

## Classe e tipo

<hr>

```{r}
class(logicos)
```

<br>

```{r}
typeof(logicos)
```

<br>

## Teste

<hr>

É lógico?
```{r}
is.logical(logicos)
```

<br>

## Conversão

<hr>

De <i>logical</i> para <i>numeric</i>:
```{r}
num <- as.numeric(logicos)
num
```

<br>

```{r}
class(num)
```

<br>

De <i>numeric</i> para <i>logical</i>:
```{r}
num <- c(0,1,2,3,4,5)
logi <- as.logical(num)
logi
```

<br>

```{r}
class(logi)
```

<br>

De <i>logical</i> para <i>character</i>:
```{r}
char <- as.character(logicos)
char
```

<br>

```{r}
class(char)
```

<br>

De <i>character</i> para <i>lógico</i> (formato lógico):
```{r}
char <- c("TRUE", "TRUE", "FALSE", "TRUE")
logi <- as.logical(char)
logi
```

<br>

```{r}
class(logi)
```

<br>

De <i>character</i> para <i>lógico</i> (outros formatos):
```{r}
char <- c("0", "1", "uva", "pêssego")
logi <- as.logical(char)
logi
```

<br>

```{r}
class(logi)
```

<br>

## Operações relacionais

<hr>

```{r}
salarios_sp <- c(1800, 2350, 3410, 4285, 5188)
salarios_pr <- c(1760, 2350, 3190, 4285, 5095)
```

<br>

<b>salarios_sp</b> é igual a <b>salario_pr</b>?
```{r}
salarios_sp == salarios_pr
```


<br>

<b>salarios_sp</b> é diferente de <b>salario_pr</b>?
```{r}
salarios_sp != salarios_pr
```

<br>

<b>salarios_sp</b> é maior que <b>salario_pr</b>?
```{r}
salarios_sp > salarios_pr
```

<br>

<b>salarios_sp</b> é menor que <b>salario_pr</b>?
```{r}
salarios_sp < salarios_pr
```

<br>

<b>salarios_sp</b> é maior ou igual a <b>salario_pr</b>?
```{r}
salarios_sp >= salarios_pr
```

<br>

<b>salarios_sp</b> é menor ou igual a <b>salario_pr</b>?
```{r}
salarios_sp <= salarios_pr
```

<br>

## Operações lógicas

<hr>

### Operador AND

Retorna verdadeiro quando todos os valores de entrada são verdadeiros.

<br>

<b>salarios_sp</b> é maior que 2000 e (AND) menor que 4000:
```{r}
salarios_sp > 2000 & salarios_sp < 4000
```

<br>

### Operador OR

Retorna verdadeiro quando pelo menos um dos valores de entrada é verdadeiro.

<br>

<b>salarios_sp</b> é menor que 3000 ou (OR) maior que 4000:
```{r}
salarios_sp < 3000 | salarios_sp > 4000
```

<br>

### Operador NOT

Inverte o estado lógico.

<br>

<b>salarios_sp</b> não (NOT) é menor que 3000:
```{r}
!salarios_sp < 3000 
```