---
date: "2020-04-26"
title: Data Frames
type: book
weight: 10
---

## Criação

<br>

```{r}
nome <- c("Carlos", "Bruna", "Jéssica", "Tiago", "Marta")
cidade <- c("Goiânia", "Belo Horizonte", "São Paulo", "Maceió", "Belo Horizonte")
idade <- c(20, 33, 18, 45, 27)
salario <- c(2500, 3800, 4100, 2900, 3000)
df <- data.frame(nome, cidade, idade, salario)
df
```

<br>

```{r}
df <- data.frame(NOME = nome, CIDADE = cidade, IDADE = idade, SALARIO = salario)
df
```

<br>

## Datasets built-in

<br>

Carregando o dataset <b>iris</b>:
```{r}
data(iris)
head(iris)
```

<i>Para visualizar a lista de datasets built-in do R, execute</i> <code>data()</code>.

<br>

## Informações


Visualizando as dimensões do dataset:
```{r}
dim(df)
```

<br>

Visualizando o número de linhas dataset:
```{r}
nrow(df)
```

<br>

Visualizando o número de colunas dataset:
```{r}
ncol(df)
```

<br>

Visualizando a estrutura do dataset:
```{r}
str(df)
```

<br>

Visualizando as 6 primeiras linhas:
```{r}
head(df)
```

<br>

Visualizando as 3 primeiras linhas:
```{r}
head(df, 3)
```

<br>

Visualizando as 6 últimas linhas:
```{r}
tail(df)
```

<br>

Visualizando as 3 últimas linhas:
```{r}
tail(df, 3)
```

<br>

Resumindo as variáveis:
```{r}
summary(df)
```

<br>

## Indexação

<br>

### Colunas

<br>

Selecionando a terceira coluna:
```{r}
df[,3] ## retorna um vetor
```

<br>

Selecionando a coluna <b>IDADE</b>:
```{r}
df$IDADE ## retorna um vetor
```

<br>

```{r}
df[,"IDADE"] ## retorna um vetor
```

<br>

```{r}
df[["IDADE"]] ## retorna um vetor
```

<br>

```{r}
df["IDADE"] ## retorna uma data.frame
```

<br>


Selecionando as três primeiras colunas:
```{r}
df[,1:3]
```

<br>

```{r}
df[,c(1,2,3)]
```

<br>

```{r}
df[, c(TRUE, TRUE, TRUE, FALSE)]
```

<br>

### Linhas

<br>

Selecionando a segunda linha:
```{r}
df[2,]
```

<br>

Selecionando as três primeiras linhas:
```{r}
df[1:3,]
```

<br>

```{r}
df[c(1,2,3),]
```

<br>

```{r}
df[c(TRUE, TRUE, TRUE, FALSE, FALSE),]
```

<br>

### Células

<br>

Selecionando a célula localizada na primeira linha e segunda coluna:
```{r}
df[1,2]
```

<br>

Selecionando a célula localizada na primeira linha e na coluna <b>CIDADE</b>:
```{r}
df[1, "CIDADE"]
```

<br>

```{r}
df$CIDADE[1]
```

<br>

Selecionando as células localizadas na primeira linha e segunda e quarta colunas:
```{r}
df[1, c(2,4)]
```

<br>

Selecionando as células localizadas as três primeiras linhas e três primeiras colunas:
```{r}
df[1:3, 1:3]
```

<br>

## Adição

<br>

### Coluna

<br>

Adicionando a coluna <b>SOBRENOME</b>:
```{r}
nova_coluna <- c("Santana", "Oliveira", "dos Santos", "da Cruz", "Fonseca")
df$SOBRENOME <- nova_coluna
df
```

<br>

Adicionando a coluna <b>STATUS</b>:
```{r}
status <- c("ativo", "ativo", "inativo", "ativo", "inativo")
df[, "STATUS"] <- status
df
```

<br>

Adicionando a coluna <b>IDADE_x2</b>:
```{r}
df$IDADE_x2 <- df$IDADE * 2
df
```

<br>

### Linha

<br>

Adicionando uma nova linha:
```{r}
nova_linha <- data.frame(NOME = "Joana", CIDADE = "Porto Alegre", IDADE = 62, SALARIO = 3600, SOBRENOME = "da Silva", STATUS = "ativo", IDADE_x2 = 124)
nova_linha
```

<br>

```{r}
df <- rbind(df, nova_linha)
df
```

<br>

## Colunas são vetores?

<br>

```{r}
is.vector(df$IDADE)
```

<br>

```{r}
class(df$IDADE)
```

<br>

## Medidas estatísticas

<br>

Média:
```{r}
mean(df$SALARIO)
```

<br>

Mediana:
```{r}
median(df$SALARIO)
```

<br>

Mínimo:
```{r}
min(df$SALARIO)
```

<br>

Máximo:
```{r}
max(df$SALARIO)
```

<br>

Variância:
```{r}
var(df$SALARIO)
```

<br>

Desvio padrão:
```{r}
sd(df$SALARIO)
```

<br>

Quartis:
```{r}
quantile(df$SALARIO)
```

<br>

Decis:
```{r}
quantile(df$SALARIO, probs = seq(0, 1, 0.1))
```

<br>

Frequência:
```{r}
table(df$STATUS)
```

<br>

```{r}
prop.table(table(df$STATUS))
```

<br>

## Nomes

<br>

### Colunas

<br>

Exibindo os nomes das colunas:
```{r}
colnames(df)
```

<br>

Alterando o nome da segunda coluna:
```{r}
colnames(df)[2] <- "cidade"
head(df)
```

<br>

Alterando o nome de todas as colunas:
```{r}
novos_nomes <- c("Nome", "Cidade", "Idade", "Salario", "Sobrenome", "Status", "Idade_x2")
colnames(df) <- novos_nomes
head(df)
```

<br>

Transformando todos os nomes em letras maiúsculas:
```{r}
colnames(df) <- toupper(colnames(df))
head(df)
```

<br>

### Linhas

<br>

Exibindo os nomes das linhas:
```{r}
rownames(df)
```

<br>

Alternado o nome da segunda linha:
```{r}
rownames(df)[2] <- "linha_2"
head(df)
```

<br>

Alterando o nome de todas as linhas:
```{r}
novos_nomes <- c("linha1", "linha2", "linha3", "linha4", "linha5", "linha6")
rownames(df) <- novos_nomes
head(df)
```

<br>

```{r}
rownames(df) <- 1:nrow(df)
head(df)
```

<br>

## Remoção

<br>

### Colunas

<br>

```{r}
head(df)
```

<br>

Removendo sexta coluna:
```{r}
df <- df[, -6]
head(df)
```

<br>

Removendo a segunda e quarta coluna:
```{r}
df <- df[, c(-2, -4)]
head(df)
```

<br>

Removendo a coluna <b>IDADE</b>:
```{r}
df$IDADE <- NULL
```

<br>

### Linhas

<br>

Removendo a primeira linha:
```{r}
df <- df[-1,]
head(df)
```

<br>

Removendo a terceira e quinta linha:
```{r}
df <- df[c(-3,-5),]
head(df)
```

<br>

## Combinando data frames

<br>

```{r}
df_a <- data.frame(nome = c("Roberto", "Maria", "Andressa"),
                   sobrenome = c("Santos", "Andrade", "Fonseca"))
df_a
```

<br>

```{r}
df_b <- data.frame(nome = c("Rosana", "Júlio", "Edson"),
                   sobrenome = c("Ferreira", "da Cruz", "Silva"))
df_b
```

<br>

Unindo os datasets <b>df_a</b> e <b>df_b</b> linha a linha:
```{r}
df_linha <- rbind(df_a, df_b)
df_linha
```

<br>

```{r}
df_c <- data.frame(nome = c("Roberto", "Maria", "Andressa"),
                   idade = c(30, 41, 17))
df_c
```

<br>

Unindo os datasets <b>df_a</b> e <b>df_c</b> coluna a coluna:
```{r}
df_coluna <- cbind(df_a, df_c)
df_coluna
```

<br>

Combinando os datasets <b>df_a</b> e <b>df_c</b>:
```{r}
df_comb <- merge(df_a, df_c, by = "nome")
df_comb
```