---
date: "2020-04-26"
title: Objetos e Principais Tipos de Dados
type: book
weight: 2
---
```{r setup, include=FALSE}
knitr::opts_chunk$set(echo = TRUE, error = TRUE)
```

## Objetos

<hr>

Regras para criar os nomes dos objetos:

  * Não pode iniciar com número;
  * Não pode iniciar com símbolos, como ^, !, $, @, +, -, /, ou *.
  
Principais objetos do R:

  * Vetores
  * Matrizes
  * Listas
  * Data frames
  * Funções
  
<br>

Atribuindo o valor <i>papagaio</i> ao objeto <b>animal</b>:
```{r}
animal <- "papagaio"
```

<br>

Imprimindo <b>animal</b>:
```{r}
animal
print(animal)
```


<br>

Atribuindo o valor <i>Rio Grande do Norte</i> ao objeto <b>1estado</b>:
```{r}
1estado <- "Rio Grande do Norte"
```

<br>

Atribuindo o valor <i>Rio Grande do Norte</i> ao objeto <b>estado1</b>:
```{r}
estado1 <- "Rio Grande do Norte"
```

<br>

Imprimindo <b>estado1</b>:
```{r}
estado1
```

<br>

Atribuindo o valor $2$ ao objeto <b>numero_1</b>:
```{r}
numero_1 <- 2
```

<br>

Atribuindo o valor $4$ ao mesmo objeto <b>numero_1</b>:
```{r}
numero_1 <- 4
```

<br>

Imprimindo <b>numero_1</b>:
```{r}
numero_1
```

<br>

### Gerenciando objetos

<br>

Listando os objetos criados:
```{r}
obj1 <- 1
obj2 <- 2
obj3 <- 3
obj4 <- 4
ls()
```

<br>

Removendo um objeto:
```{r}
rm(animal)
ls()
```

<br>

Removendo vários objetos:
```{r}
rm(obj2, obj3, obj4)
ls()
```

<br>

Removendo todos os objetos:
```{r}
rm(list = ls())
ls()
```

<br>

## Principais Tipos de Dados

<hr>

### Numérico (conjunto dos reais):

<br>

```{r}
n1 <- 5
n1
```

<br>

```{r}
class(n1)
```

<br>

```{r}
n2 <- 2.76
n2
```

<br>

```{r}
class(n2)
```

<br>

### Numérico (conjunto dos inteiros)

<br>


```{r}
n3 <- 5L
n3
```

<br>

```{r}
class(n3)
```

<br>

### Texto:

<br>

```{r}
t1 <- "a"
t1
```

<br>

```{r}
class(t1)
```

<br>

```{r}
t2 <- "fundamentos da linguagem R"
t2
```

<br>

```{r}
class(t2)
```

<br>

### Lógico:

<br>


```{r}
l1 <- TRUE
l1
```

<br>

```{r}
class(l1)
```

<br>

```{r}
l2 <- FALSE
l2
```

<br>

```{r}
class(l2)
```

<br>

```{r}
l3 <- T
l3
```

<br>

```{r}
class(l3)
```

<br>

```{r}
l4 <- F
l4
```

<br>

```{r}
class(l4)
```

<br>

### Data

<br>


```{r}
d1 <- Sys.Date()
d1
```

<br>

```{r}
class(d1)
```

<br>

### Data e Hora:

<br>

```{r}
d2 <- Sys.time()
d2
class(d2)
```

<br>

### Casos especiais

<br>

```{r}
i <- 4 / 0
i
```

<br>

```{r}
1 + i
```

<br>

```{r}
class(i)
```

<br>

```{r}
sq <- sqrt(-1)
sq
```

<br>

```{r}
1 + sq
```

<br>

```{r}
class(sq)
```

<br>

```{r}
1 + NA
```

<br>

```{r}
class(NA)
```