---
date: "2020-04-26"
title: Operações Matemáticas
type: book
weight: 1
---

```{r setup, include=FALSE}
knitr::opts_chunk$set(echo = TRUE)
```


## Operações básicas

<hr>

### Adição e subtração

<br>

$2 + 1$
```{r}
2 + 1
```

<br>

$5 - 3$
```{r}
5 - 3
```

<br>

### Multiplicação e divisão

<br>

$3\times4$
```{r}
3 * 4
```

<br>

$\dfrac{10}{3}$
```{r}
10 / 3
```

<br>

$\dfrac{5}{0}$
```{r}
5 / 0
```

<br>

$\dfrac{0}{5}$
```{r}
0 / 5
```

<br>

### Operações especiais

<br>

Módulo da divisão:
```{r}
10 %% 3
```

<br>

Parte inteira da divisão:
```{r}
10 %/% 3
```

<br>

Parte decimal da divisão:
```{r}
10 / 3 - 10 %/% 3
```

<br>

## Potenciação

<hr>

$2^2$:
```{r}
2^2
2**2
```

<br>

$2^3$:
```{r}
2^3
2**3
```

<br>

$e^2$:
```{r}
exp(2)
2.718281828459045235360287**2
```

<br>

## Radiciação

<hr>

$\sqrt{9}$:
```{r}
sqrt(9)
```

<br>

$\sqrt[3]{27}$:
```{r}
27^(1/3)
27**(1/3)
```

<br>

## Logaritmação

<hr>

$\log{100}$:
```{r}
log10(100)
```

<br>

$\log_2{4}$:
```{r}
log2(4)
```

<br>

$\log_7{49}$:
```{r}
log(49, base = 7)
```

<br>

$\ln{2}$:
```{r}
log(2)
```

<br>

## Trigonometria

<hr>

$\pi$:
```{r}
pi
```

<br>

$sen(\frac{\pi}{2})$:
```{r}
sin(pi/2)
```

<br>

$cos(0)$:
```{r}
cos(0)
```

<br>

$tan(\frac{\pi}{4})$:
```{r}
tan(pi/4)
```

<br>

$sen^{-1}(1)$:
```{r}
asin(1)
```

<br>

$cos^{-1}(1)$:
```{r}
acos(1)
```

<br>

$tan^{-1}(1)$:
```{r}
atan(1)
```

<br>

## Prioridades matemáticas

<hr>

Adição e multiplicação:
```{r}
1 + 2 * 3
(1 + 2) * 3
```

<br>

Adição, multiplicação e potenciação:
```{r}
1 + 2 * 3 ^ 2
1 + (2 * 3) ^ 2
(1 + 2) * 3 ^ 2
```

<br>

## Funções

<hr>

$f(x) = 2x$
```{r}
f <- function(x) {
  out <- 2 * x
  return(out)
}
f(2)
f(4)
```

<br>

$g(x,y) = x^2 + y^2$
```{r}
g <- function(x, y) {
  out <- x^2 + y^2
  return(out)
}
g(1,2)
g(2,3)
```

<br>

## Arredondamento

<hr>

Arredondando $1,567$ para 1 casa decimal:
```{r}
round(1.567, digits = 1)
```

<br>

Arredondando $1,567$ para baixo:
```{r}
floor(1.567)
```

<br>

Arredondando $1,567$ para cima:
```{r}
ceiling(1.567)
```

<br>

## Outras funções

<hr>

$5!$:
```{r}
factorial(5)
```

<br>

$\mid-450\mid$:
```{r}
abs(450)
```