---
date: "2020-04-26"
title: Leitura e Escrita de Arquivos
type: book
weight: 12
---

```{r setup, include=FALSE}
knitr::opts_chunk$set(echo = TRUE, error = TRUE, warning = FALSE, message = FALSE)
options(scipen=999)
```

## Escrita

<br>

```{r}
head(iris)
head(mtcars)
```

<br>

### Arquivos de texto

<br>

```{r}
write.csv(iris, "iris.csv", row.names = F) ## separado por vírgula
write.csv2(iris, "iris-pontoevirgula.csv", row.names = F) ## separado por ponto e vírgula
write.table(iris, "iris.txt", row.names = F) ## separado por espaço
write.table(iris, "iris.tsv", row.names = F, sep ="\t") ## separado por tabulação
write.table(iris, "iris-semcabecalho.csv", row.names = F, col.names = F, sep = ",") ## sem cabeçalho
```

<br>

### Planilhas

<br>

#### Requisitos

* Instalar o Java JDK:<br>
https://www.oracle.com/technetwork/pt/java/javase/downloads/index.html

* Configurar as variáveis de ambiente:<br>
<b>JAVA_HOME</b>: diretório do Java JDK<br>
<b>Path</b>: diretório bin do Java JDK (mover para cima)
  
* Instalar os pacotes <b>rJava</b>, <b>openxlsx</b>

<br>

Carregando os pacotes:
```{r, eval=FALSE}
library(rJava)
```

```{r}
library(openxlsx)
```

<br>

#### Excel

<br>

Exportando o dataset <b>iris</b> para Excel:
```{r}
write.xlsx(iris, "iris.xlsx")
```

<br>

Exportando os datasets <b>iris</b> e <b>mtcars</b> para um mesmo arquivo Excel:
```{r}
planilhas <- list("Dataset Iris" = iris, "Dataset Mtcars" = mtcars)
write.xlsx(planilhas, "iris-mtcars.xlsx")
```

<br>

#### OpenDocuments

<br>

Exportando o dataset <b>iris</b> para OpenDocument:
```{r}
write.xlsx(iris, "iris.ods")
```

<br>

Exportando os datasets <b>iris</b> e <b>mtcars</b> para um mesmo arquivo Excel:
```{r}
planilhas <- list("Dataset Iris" = iris, "Dataset Mtcars" = mtcars)
write.xlsx(planilhas, "iris-mtcars.ods")
```

<br>

## Leitura

<br>

### Arquivos de texto

<br>

Lendo uma base de dados separada por vírgula:
```{r}
df_csv <- read.csv("iris.csv")
head(df_csv)
```

<br>

Lendo uma base de dados separada por ponto e vírgula:
```{r}
df_csv2 <- read.csv2("iris-pontoevirgula.csv")
head(df_csv2)
```

<br>

Lendo uma base de dados separada por tabulação:
```{r}
df_tab <- read.table("iris.tsv")
head(df_tab)
```

<br>

```{r}
df_tab <- read.table("iris.tsv", header = TRUE)
head(df_tab)
```

<br>

Lendo uma base de dados separada por tabulação, utilizando a função ao <code>read.csv()</code>::
```{r}
df_tab <- read.csv("iris.tsv")
head(df_tab)
```

<br>

```{r}
df_tab <- read.csv("iris.tsv", sep = "\t")
head(df_tab)
```

<br>

Lendo uma base de dados separada por vírgula sem cabeçalho:
```{r}
df_csv3 <- read.csv("iris-semcabecalho.csv")
head(df_csv3)
```

<br>

```{r}
df_csv3 <- read.csv("iris-semcabecalho.csv", header = F)
head(df_csv3)
```

<br>

```{r}
df_csv3 <- read.csv("iris-semcabecalho.csv", header = F, 
                    col.names = c("ComprSep", "LargSep", "ComprPet", "LargPet", "Esp"))
head(df_csv3)
```

<br>

```{r}
df_csv3 <- read.csv("iris-semcabecalho.csv", header = F)
colnames(df_csv3) <- c("ComprSep", "LargSep", "ComprPet", "LargPet", "Esp")
head(df_csv3)
```

<br>

### Planilhas

<br>

#### Excel

<br>

```{r}
library(openxlsx)
df_iris <- read.xlsx("iris-mtcars.xlsx") ## por padrão a primeira planilha é lida
head(df_iris)
```

<br>

```{r}
df_mtcars <- read.xlsx("iris-mtcars.xlsx", sheet = 2)
head(df_mtcars)
```

<br>

```{r}
arquivo_completo <- loadWorkbook("iris-mtcars.xlsx")
```


<br>

#### OpenDocument

<br>

```{r}
df_mtcars <- read.xlsx("iris-mtcars.ods", sheet = 2)
head(df_mtcars)
```

<br>

#### Arquivos online

<br>

https://archive.ics.uci.edu/ml/datasets/wine

<br>

```{r}
df_wine <- read.csv("https://archive.ics.uci.edu/ml/machine-learning-databases/wine/wine.data")
head(df_wine)
```