---
date: "2020-04-26"
title: Outras Funcionalidades dos Vetores
type: book
weight: 8
---

```{r setup, include=FALSE}
knitr::opts_chunk$set(echo = TRUE, error = TRUE)
```

## Inclusão e remoção:

```{r}
uf <- c("TO", "MG", "AM", "PE")
uf
```

<br>

Incluindo o PR no final do vetor:
```{r}
uf <- append(uf, "PR")
uf
```

<br>

Substituindo o elemento da posição 2:
```{r}
uf[2] <- "CE"
uf
```

<br>

Removendo o elemento da posição 2:
```{r}
uf <- uf[-4]
uf
```

<br>

## Quantidade de elementos

<br>

```{r}
length(uf)
```

<br>

## Ordem dos elementos

<br>

Organizando os elementos em ordem crescente:
```{r}
sort(uf)
```

<br>

Organizando os elementos em ordem decrescente:
```{r}
sort(uf, decreasing = TRUE)
```

<br>

Exibindo os elementos em ordem reversa:
```{r}
rev(uf)
```

<br>

Obtendo o terceiro UF (considerando o alfabeto):
```{r}
i <- order(uf)
i
```

<br>

```{r}
uf[i[3]]
```

<br>

## Valores únicos

<br>

```{r}
x <- c("a", "b", "a", "c", "b", "c", "b", "a", "c", "b")
unique(x)
```

<br>

## Valores NA (missing)

<br>

Testando se os valores são NA:
```{r}
x <- c(1, 2, NA, 3, 4, 5, NA)
is.na(x)
```

<br>

Verificando se há ao menos um valor NA:
```{r}
any(is.na(x))
```

<br>

## Repetindo valores

<br>

Repetindo a letra "a" 5 vezes:
```{r}
rep("a", 5)
```

<br>

Criando um vetor com 5 elementos "a" e 5 elementos "b":
```{r}
v <- c(rep("a", 5), rep("b", 5))
v
```

<br>

Embaralhando os elementos:
```{r}
v <- sample(v)
v
```

<br>

## Nomes

<br>

```{r}
MGLU3 <- c(59.7, 60.5, 62.9, 63.7, 62.2)
MGLU3
```

<br>

```{r}
names(MGLU3) <- c("SEG", "TER", "QUA", "QUI", "SEX")
MGLU3
```

<br>

```{r}
MGLU3["QUA"]
```
